臺灣宜蘭地方法院民事裁定　　　　　　 100年度監宣字第28號
聲　請　人　鄭太郎
上列聲請人聲請監護宣告事件，本院裁定如下：
    主  文
宣告鄭簡粉（女，民國○○○年○○月○日生，身分證統一編號
：Ｚ000000000，住宜蘭縣頭城鎮○○里○鄰○○路九五之一號）
為受監護宣告之人。
選定鄭太郎（男，民國○○○年○月○○○日生，身分證統一編
號：Ｚ000000000）為受監護宣告之人鄭簡粉（女，民國○○○年
○○月○日生，身分證統一編號：Ｚ000000000，住宜蘭縣頭城鎮
更新里五鄰更新路九五之一號）之監護人。
指定鄭泰摑（男，民國○○○年○○月○○○日生，身分證統一
編號：Ｚ000000000）為會同開具財產清冊之人。
聲請程序費用新臺幣壹仟元由受監護宣告之人負擔。
    理  由
一、聲請意旨略以：應受監護宣告之人鄭簡粉（女，民國○○○
    年○○月○日生，身分證統一編號：Ｚ000000000，住宜蘭縣
    頭城鎮○○路九五之一號）中風後，現已不能為意思表示或
    受意思表示及不能辨識其意思表示之效果。聲請人鄭太郎為
    應受監護宣告之人鄭簡粉之長子，爰依民法第十四條第一項
    聲請准予宣告鄭簡粉為受監護宣告之人，且為維護應受監護
    宣告之人之各項權益，爰請併予選定聲請人鄭太郎擔任應受
    監護宣告之人鄭簡粉之監護人，並指定聲請人之弟鄭泰摑為
    會同開具財產清冊之人等語。並提出戶籍謄本及應受監護宣
    告之人鄭簡粉之中華民國身心障礙手冊在卷為證。
二、按對於因精神障礙或其他心智缺陷，致不能為意思表示或受
    意思表示，或不能辨識其意思表示之效果者，法院得因本人
    、配偶、四親等內之親屬、最近一年有同居事實之其他親屬
    、檢察官、主管機關或社會福利機構之聲請，為監護之宣告
    。民法第十四條第一項定有明文。
三、本院審驗應受監護宣告之人鄭簡粉之心神狀況，並採用財團
    法人羅許基金會羅東博愛醫院於民國一百年六月二十二日以
    羅博醫字第一０００六００一一二號函覆，由精神科專科醫
    師杜明哲製作之精神鑑定報告書所載：(一)應受監護宣告之人
    鄭簡粉於九十七年八月九日在家因急性腦血管病變，造成意
    識昏迷、全身抽搐、舌頭側偏及雙眼偏向單側，至該院急診
    時，昏迷指數呈現三分，電腦斷層顯示為右側殼核出血性中
    風合併腦室浸潤及中線偏移及中腦變形，嗣經右側額顳葉顱
    骨切開術及顱內血塊抽吸術後，雖可於聲音刺激下睜眼，但
    無言語表達，且於接受氣管切開術後，對疼痛刺激完全無反
    應，至今自我照顧（便溺、沐浴、進食、移位）仍完全仰賴
    他人協助；(二)應受監護宣告之人於一百年六月十三日接受鑑
    定時，意識清醒，置有鼻胃管及氣管內管但未置放尿管，雙
    側上肢平放兩側且對疼痛刺激無退縮反應，表情侷限，雙眼
    雖可平行移動但無法搜索刺激來源，葛拉斯哥昏迷指數為聲
    音刺激下可睜眼，無聲音表示，因其封閉狀態及完全無意思
    表達能力，無客觀跡象顯示其能瞭解施測者之任何意向，亦
    無證據顯示其具備定向力、記憶力、計算力、抽象思考力及
    判斷力等大腦認知功能；(三)整體評估應受監護宣告之人現處
    於心智缺陷狀態，診斷為血管性失智症，致不能為意思表示
    或受意思表示及不能辨識其意思表示之效果等情，認應受監
    護宣告之人鄭簡粉現因心智缺陷而不能為意思表示或受意思
    表示及不能辨識其意思表示之效果，爰依首揭法條規定，宣
    告鄭簡粉為受監護宣告之人。
四、次按，受監護宣告之人應置監護人。法院為監護之宣告時，
    應依職權就配偶、四親等內之親屬、最近一年有同居事實之
    其他親屬、主管機關、社會福利機構或其他適當之人選定一
    人或數人為監護人，並同時指定會同開具財產清冊之人。法
    院選定監護人時，應依受監護宣告之人之最佳利益，優先考
    量受監護宣告之人之意見，審酌一切情狀，並注意下列事項
    ：(一)受監護宣告之人之身心狀態與生活及財產狀況；(二)受監
    護宣告之人與其配偶、子女或其他共同生活之人間之情感狀
    況；(三)監護人之職業、經歷、意見及其與受監護宣告之人之
    利害關係；(四)法人為監護人時，其事業之種類與內容，法人
    及其代表人與受監護宣告之人之利害關係。民法第一千一百
    十條、第一千一百十一條第一項、第一千一百十一條之一分
    別定有明文。查聲請人鄭太郎已陳明願任受監護宣告之人之
    監護人，本院亦認聲請人鄭太郎為受監護宣告之人鄭簡粉之
    長子，具監護其母之意願與能力，當認其可為受監護宣告之
    人之利益全力監護，故由聲請人鄭太郎擔任受監護宣告之人
    鄭簡粉之監護人，應合於受監護宣告之人之最佳利益。至鄭
    泰摑則為應受監護宣告之人鄭簡粉之次子，指定由其擔任會
    同開具財產清冊之人，本院亦認其能維護受監護宣告之人之
    最佳利益且利於執行會同開具財產清冊之責。秉此，本院基
    於受監護宣告之人鄭簡粉之最佳利益，復查無不宜由聲請人
    鄭太郎監護受監護宣告之人鄭簡粉及由鄭泰摑擔任會同開具
    財產清冊之人之法定事由，爰依法併予選定聲請人鄭太郎擔
    任受監護宣告之人鄭簡粉之監護人，並指定鄭泰摑為會同開
    具財產清冊之人如主文。
五、依民事訴訟法第六百零八條第一項，裁定如主文。
中    華    民    國   100    年    6     月    29    日
                  臺灣宜蘭地方法院家事法庭
                      法  官  陳嘉年
以上正本與原本無異。
本裁定監護宣告部分不得抗告；如不服本裁定關於選定監護人及
指定會同開具財產清冊之人等部分，應於裁定送達後10日內向本
院提出抗告狀（應附繕本）。
中    華    民    國   100    年    6     月    29    日
                      書記官  吳慧芳